Inventaris van de collectie districtklappers op de doopboeken in de provincie Zuid-Holland, 1695-1812
Nationaal Archief, Den Haag
- District XII: Rijnland ten noordoosten van Leiden, XII
  - District XII: 1695-1715
    - Heemskerk, J.C. t/m Janse, P., 831
    - Janse, R. t/m Cornelisse, L., 832
    - Cornelisse, L. t/m Lente, H.P. van der, 833
    - Lente, J.P. t/m Oosterling, C.A. den, 834
    - Oosterling, S. den t/m Roos, J.H. de, 835
    - Roos, C.W. t/m Staveren, G.G. van, 836
    - Stavoren, J.G. van t/m Vegt, P.J. van der, 837
    - Velde, A. van der t/m Wassingh, S., 838
    - Watelaar, A.G. t/m IJsselstein, J.J van, 839
  - District XII: 1716-1735
    Alkemade nummer toegang 3.04.16.005, inv.nr. 15, 17, 21, 23 en 27 AL.
    Leimuiden nummer toegang 3.04.16.075, inv.nr. 2 en 3 Le.
    Nieuwkoop nummer toegang 3.04.16.095, inv.nrs. 1, 4, 6, 7, 25, 26 en 30 N.
    Rijnsaterswoude nummer toegang 3.04.16.124, inv.nrs. 1 en 8 R.
    Woubrugge nummer toegang 3.04.16.159, inv.nrs. 1, 2, 3, 7 en 12 W.
    - Aalberse, J. t/m Blonk, D.A., 840
    - Blonk, J.P. t/m Bijll, G.M. van der, 841
    - Bijl, J.J. van der t/m Geer, J.J. van der, 842
    - Geer, C.J. van der t/m Heer, D.H. de, 843
    - Heere, C.A. t/m Huijsman, J.P., 844
    - Huijsman, R.H. t/m Kleijn, J.T., 845
    - Kleijn, C.L. t/m Kuijk, A.I., 846
    - Kuijkhoven, P t/m Linden, M.J. van der, 847
    - Linden, S.J. van der t/m Noort, J.G. van, 848
    - Noot, A.J. van t/m Ram, W.J., 849
    - Ram, W.J. den t/m Schoonhoven, J.P., 850
    - Schooter, P.J. t/m Zuijen, S.J. van, 851
    - Zuijlen, A. van t/m Veen, C.C. van, 852
    - Veen, C.T. van t/m Vogel, W. de, 853
    - Vollenhoven, J.G. van t/m Wouw, L.P. van, 854
    - Wijbrug, T.J. t/m Ytgens, J.G., 855
  - District XII: 1736-1755
    - Aa, D.P. van t/m Beijeren, K.C. van, 856
    - Beijeren C.J. van t/m Bosman, W.C., 857
    - Bossche, T.J. t/m Diemen, E.G. van, 858
    - Diemen. J.A. van t/m Eijk, T. van, 859
    - Eijck, W.L. van t/m Groot, J. de, 860
    - Groot, J.C. de t/m Hoftuijn, W.W., 861
    - Hofwegen. t/m Jansze, P., 862
    - Jansze, P. t/m Klinkenberg, J.J., 863
    - Klinkenberg, J. t/m Crook, M.L., 864
    - Krook, M.C. t/m Leeuwen, W.J. van, 865
    - Leeuwen, W.J. van t/m Melmans, J.M., 866
    - Mersman, J.H. t/m Oosten, J. van, 867
    - Oosten, W. van t/m Raaphorst, A.D., 868
    - Raaphorst, D.J. t/m Samson, A.P., 869
    - Samson, D.P. t/m Sniers, P.C. van der, 870
    - Snip, I.F. van der t/m Strijk, C.A., 871
    - Stuurman, G.P. t/m Tol, M.W. van, 872
    - Tol, P. van t/m Verhagen, L., 873
    - Verhagen, P. t/m Vooght, C.C. de, 874
    - Voorbij, J.A. t/m Wingerden, R.C. van, 875
    - Winkel, H. van t/m IJssing, J. / Suppl: Abramsze, C. t/m Wijkerlaan, W.F., 876
  - District XII: 1756-1775
    Aar, Ter nummer toegang 3.04.16.001, inv.nrs. 1 en 3 A.
    Alphen a/d Rijn nummer toegang 3.04.16.006, inv.nrs. 1, 9, 10, 22, 23 en 48 AR.
    Alkemade nummer toegang 3.04.16.005, inv.nr. 15, 18, 19, 24, 25 en 27 Al.
    Koudekerk nummer toegang 3.04.16.065, inv.nr. 2 en 3 K.
    Leiderdorp nummer toegang 3.04.16.074, inv.nr. 4 L.
    Leimuiden nummer toegang 3.04.16.075, inv.nr. 3 en 4 Le.
    Nieuwkoop nummer toegang 3.04.16.095, inv.nrs. 1, 4, 7, 8, 26 en 31 N.
    Nieuwveen nummer toegang 3.04.16.098, inv.nr. 2 Ni.
    Woubrugge nummer toegang 3.04.16.159, inv.nrs. 2, 3, 7 en 12 W.
    Zevenhoven nummer toegang 3.04.16.162, inv.nrs. 1, 3 en 4. Z.
    - Aalst, J. van t/m Biesenaar, J.J., 877
    - Binckel, J.J. t/m Bouwman, J., 878
    - Bouwman, K.H. t/m Diemen, J.E. van, 879
    - Diemen, J.P. van t/m Eijndhoven, D.J., 880
    - Eijndhoven, G.J. t/m Gijsman, C.D., 881
    - Haag, G. t/m Hogendorp, K.L., 882
    - Hogendijck, P. t/m Huijsman, D.J., 883
    - Huijfker, H.J. t/m Klaveren, A.L. van, 884
    - Klaveren, A. van t/m Kraan, A.C., 885
    - Craan, D.H. t/m Leeuwen, G.G. van, 886
    - Leeuwen, G.A. van t/m Luijk, A.W. van, 887
    - Luijken, W. t/m Neels, D., 888
    - Nelis, D.H. t/m Plomp, A., 889
    - Plomp, H.W. t/m Rotte, S. van de, 890
    - Rotte, Willem van de t/m Schilder, G.C. van der, 891
    - Schilder, T. van der t/m Star, W. van der, 892
    - Star, W.A. van der t/m Zijl, H.M. van, 893
    - Zijl, J.S. van t/m Veen, J.J. van, 894
    - Veen, C.J. van t/m Versneij, C.J., 895
    - Versneij, C.J. t/m Wassenberg, J.A., 896
    - Wateringen. S. van t/m IJssel, P. van, 897
  - District XII: 1776-1795
    Aar, Ter nummer toegang 3.04.16.001, inv.nrs. 1, 3 en 4 A.
    Alphen a/d Rijn nummer toegang 3.04.16.006, inv.nrs. 1, 2, 10, 11, 23, 31 en 48 AR.
    Alkemade nummer toegang 3.04.16.005, inv.nr. 15, 16, 19, 25 en 27 Al.
    Koudekerk nummer toegang 3.04.16.065, inv.nr. 3 K.
    Leiderdorp nummer toegang 3.04.16.074, inv.nrs. 4 en 6 L.
    Leimuiden nummer toegang 3.04.16.075, inv.nrs. 4 en 5 Le.
    Nieuwkoop nummer toegang 3.04.16.095, inv.nrs. 1, 4, 5, 8, 26, 27 en 31 N.
    - Aalst, A. van t/m Beveren, J. van, 898
    - Beijendorff, F. t/m Braak, J. van, 899
    - Braam, J.A. t/m Dolle, H.O., 900
    - Domburg, W. t/m Geer, J. van der, 901
    - Geer, J. van der t/m Haas, A.J. de, 902
    - Ham, A. de t/m Hogervorst, J., 903
    - Hogervorst, J.P. t/m Jager, C. de, 904
    - Jager, K. de t/m Clant jr. C., 905
    - Clant jr. C. t/m Kranenburg, A. van, 906
    - Kranenburg, D. t/m Leeuwen, J. van, 907
    - Leeuwen, J. van t/m Marbus, J.M., 908
    - Marbus, M. t/m Neelemoer, R.J., 909
    - Neelis, D.H. t/m Poelgeest, J. van, 910
    - Poelgeest, J.L. van t/m Rutze, H., 911
    - Rutze, R. t/m Schoonhoven, P., 912
    - Schophuijze, J.C. t/m Star, W.J. van der, 913
    - Starp, W. t/m Zwieten, S. van, 914
    - Zwieten, W.A. van t/m Veen, J. van, 915
    - Veen, J.J. van t/m Vermeij, C., 916
    - Vermeij, C.S. t/m Vuijk, J., 917
    - Vuijk, P. t/m Wijk, J. van, 918
    - Wijk, J. van t/m IJssel, P. van den. Suppl: Gerversman, J. t/m Witterd. J.H., 919
  - District XII: 1796-1812
    - Aaken, G. van t/m Bins, Y., 920
    - Bisschop, F. t/m Braam, C., 921
    - Braam, W. t/m Diemen, A. van, 922
    - Diemen, C. van t/m Franse, B., 923
    - Fransen, F. t/m Gijpe, J.P., 924
    - Haagendoorn, S. t/m Hogendoorn, J., 925
    - Hogendorp, J. t/m Ing, C. van den, 926
    - Ingen, D. van t/m Klein, W., 927
    - Klein, W. t/m Kroskoort, H., 928
    - Kruger, J. t/m Leeuwen, T. van, 929
    - Leeuwen, W. van t/m Meyburg, B., 930
    - Meyburg, C. t/m Oosterman, J., 931
    - Oosterom, W. t/m Regtvoort, J., 932
    - Reineveld, L. t/m Salentijn, C., 933
    - Zalm, W. t/m Sonneville, L. de, 934
    - Sonnenberg, K. t/m Zijdenbosch, C., 935
    - Zijdenbosch, H. t/m Veldmaat, H., 936
    - Vellekoop, A. t/m Vlerk, P. van der, 937
    - Vlieger, K. de t/m Wies, A. de, 938
    - Wies, A. de t/m IJzerloo, J. van, 939
- District XIII Rijnland rondom Woerden, XIII
  - District XIII: 1695-1715
    Barwoudswaarder (of Waarder) nummer toegang 3.04.16.013, zie kopieën Waarder 33 W.
    Bodegraven nummer toegang 3.04.16.024, inv.nr. 12 Bo.
    Hekendorp -
    Lange Ruige Weide -
    Reeuwijk nummer toegang 3.04.16.118, inv.nrs. 1, 8 en 10 R.
    Rietveld - Ri.
    Waarder (of Barwoutswaarder) nummer toegang 3.04.16.152, inv.nrs. zie kopieën Waarder 33 W.
    Woerden nummer toegang 3.04.16.158, inv.nrs. 6, 7, 21 en 22 Wo.
    Zwammerdam nummer toegang 3.04.16.167, inv.nrs. 1, 8 en 10 Z.
    - Aalbertze, F. t/m Bredius, P.P., 940
    - Breedijck, C.G. t/m Groenevelt, D.C., 941
    - Groenevelt, J.J. t/m Jong, J.W. de, 942
    - Jongh, J.J. de t/m Laen, J.M van der, 943
    - Laen, J.H. van der t/m Ockhuijsen, S., 944
    - Ockhuijsen, H. t/m Saalen, C.M. van, 945
    - Saan??, A.J. van der t/m Valckenburgh, H.R., 946
    - Valkenburgh, H.R. t/m Vijfhuyzen, T.G., 947
    - Wadenaar, J. t/m IJsden??, L.S. van (supplement: Berghshoef, P.G t/m Wijk, W.C. van), 948
  - District XIII: 1716-1735
    Barwoudswaarder (of Waarder) nummer toegang 3.04.16.013, zie Waarder
    Bodegraven nummer toegang 3.04.16.024, inv.nrs. 2 en 12 Bo.
    Waarder (of Barwoutswaarder) nummer toegang 3.04.16.152, inv.nrs. 1a en 33 (kopie) W.
    - Aa, G. van der t/m Boer, G.J., 949
    - Boer, H.C. t/m Dirrixze, J., 950
    - Dirrixe, R. t/m Groenendijck, D.P., 951
    - Groenendijk, G.W. t/m Hoogervegt, C.C., 952
    - Hoogervorst, H.C. t/m Kerkhof, H., 953
    - Kerckhoff, J.L. t/m Landen, T. van der, 954
    - Landsaat, P.T. van der t/m Moonens, C., 955
    - Mooij, H. de t/m Pols, W.P., 956
    - Polshoek, C. t/m Schouten, J.F., 957
    - Schriek, W.A. t/m Swarsing, S.S., 958
    - Swart, J. de t/m Verkleij, M.W., 959
    - Verkleij, N.N. t/m Vries, J.C. de, 960
    - Vries, J. de t/m IJsselstein, I.J. (addenda: Haarsen, G.P. van t/m Ham J.W.), 961
  - District XIII: 1736-1755
    Barwoutswaarder (of Waarder) nummer toegang 3.04.16.013, zie Waarder
    Waarder (of Barwoutswaarder) nummer toegang 3.04.16.152, inv.nr. 1a W.
    Woerden nummer toegang 3.04.16.158, inv.nrs. 7, 19, 20, 21 en 22 Wo.
    Zwammerdam nummer toegang 3.04.16.167, inv.nrs. 1, 2, 8, 9 en 10 Z.
    - Aalst, L.H. van Boon, C. v.d., 962
    - Boon, J. van der t/m Doorne, T.A. van, 963
    - Dooren, C.G. van t/m Groenevelt, G.C., 964
    - Groenevelt, G.P. t/m Hoogerschey, J., 965
    - Hoogervegt, A.K. t/m Kempe, J. van, 966
    - Kempen, J. van t/m Lagerburg, G.R., 967
    - Lagerenburgh, C. t/m Muyen, G.W. van, 968
    - Muyen, J. t/m Post, D.T., 969
    - Post, M. t/m Schalckwijck, D.J., 970
    - Schalkwijck, D.J. t/m Stevelant, O., 971
    - Stighter, A.P. t/m Verbaan, D., 972
    - Verbaan, J.C. t/m Visser, J.B., 973
    - Visser, J. t/m Wijk, J. van, 974
    - Wijk, J. van t/m IJssel, P.M van den, 975
  - District XIII: 1756-1775
    Bodegraven nummer toegang 3.04.16.024, inv.nrs. 2, 4, 12 en 13 Bo.
    Reeuwijk nummer toegang 3.04.16.118, inv.nrs. 1, 2, 8 en 10 R.
    Rietveld -
    Waarder (of Barwoutswaarder) nummer toegang 3.04.16.152, inv.nrs. 1a en 1b W.
    Woerden nummer toegang 3.04.16.158, inv.nrs. 7, 8, 13, 19, 20 en 22 Wo.
    Zwammerdam nummer toegang 3.04.16.167, inv.nrs. 2, 9, 10 en 18 Z.
    - Aa, H.H. van der t/m Boer, W.C. den, 976
    - Boerefijn, J.W. t/m Dam, M. van, 977
    - Dam, P.L. van t/m Groenendijk, E, 978
    - Groenendijk, J. t/m Hoogervorst, J.D., 979
    - Hoogervorst, M. t/m Kas, J. van der, 980
    - Kas, P. t/m Croegh, J. van der, 981
    - Croegh, C. van der t/m Molenaar, A., 982
    - Molenaar, C. t/m Pelts, K.J., 983
    - Pelts, P.J. t/m Rijssenberg, G., 984
    - Saal, A.W. t/m Straatman, H., 985
    - Straatman, H. t/m Verhoek, C., 986
    - Verhoek, K.J. t/m Vring, H. van der, 987
    - Vring, J. van den t/m IJssel, J. van den, 988
  - District XIII: 1776-1795
    Bodegraven nummer toegang 3.04.16.024, inv.nrs. 2, 3, 4, 12 en 13 Bo.
    Reeuwijk nummer toegang 3.04.16.118, inv.nrs. 2, 9, 10 en 11 R.
    Waarder (of Barwoutswaarder) nummer toegang 3.04.16.152, inv.nr. 1 W.
    Woerden nummer toegang 3.04.16.158, inv.nrs. 9, 13, 14, 19, 20 en 22 Wo.
    Zwammerdam nummer toegang 3.04.16.167, inv.nrs. 2, 3, 9, 10, 11, 18 en 19 Z.
    - Aalbers, C. t/m Boer, G.F., 989
    - Boer, J. t/m Bijeman, C., 990
    - Bijeman, P. t/m Gerberts, J., 991
    - Gerlagh, J.H. t/m Herman, G., 992
    - Herstel, D. t/m Houtman, T., 993
    - Houtman, IJ. t/m Kluyt, C., 994
    - Kluijt, J. t/m Langerak, T.A., 995
    - Langhe, G. de t/m Huizewinkel, C., 996
    - Hul, A.A. t/m Perdijk, A., 997
    - Philippus, F. t/m Rijn, C. van, 998
    - Rijn, N.C. van t/m Steenbergen, C.H., 999
    - Steenbergen, G. t/m Veer, G. van der, 1000
    - Veer, T. van der t/m Verwoert, W., 1001
    - Verwoert, W. t/m Wiltenburgh, H., 1002
    - Wiltschut, A. t/m IJssel, J.P. van den, 1003
  - District XIII: 1796-1812
    Barwoutswaarder (of Waarder) -
    Bodegraven nummer toegang 3.04.16.024, inv.nrs. 3 en 12 Bo.
    Reeuwijk nummer toegang 3.04.16.118, inv.nrs. 2, 9 en 11 R.
    Woerden nummer toegang 3.04.16.158, inv.nrs. 9, 19, 20, 22, 23 en 24 Wo.
    Zwammerdam nummer toegang 3.04.16.167, inv.nrs. 3, 9 en 11 Z.
    - Aak, C. t/m Bonefaas, D., 1004
    - Bonel, J.P. t/m Dulken, J. van, 1005
    - Duys, C. van t/m Hardenbol, A., 1006
    - Hardenbol, J. t/m Jong, C. de, 1007
    - Jong, C. de t/m Cortje, F., 1008
    - Kortlever, A. t/m Menge, F., 1009
    - Meude, C. van der t/m Pauw, C., 1010
    - Pauw, C. van der t/m Schalkwijk, K., 1011
    - Schattenkerk, J. t/m Swijnenburg, L., 1012
    - Zijll, B. van t/m Vink, W. de, 1013
    - Vis, Dirk van der t/m IJssels, J., 1014